臺灣板橋地方法院刑事判決　　　　　　　　　　　　　九十年度訴字第二一一○號
　　公　訴　人　臺灣板橋地方法院檢察署檢察官
　　被　　　告　己○○
右列被告因違反槍砲彈藥刀械管制等案件，經檢察官提起公訴（九十年度偵字第一八
五一二號、九十年度偵字第一九○三八號），本院判決如左：
    主      文
己○○連續於夜間侵入住宅竊盜，累犯，處有期徒刑壹年貳月，扣案十字扳手貳支、
十字起子壹支及瑞士刀壹把均沒收；又未經許可，製造可發射子彈具有殺傷力之改造
手槍，累犯，處有期徒刑伍年陸月，併科罰金新臺幣玖萬元，罰金如易服勞役，以新
臺幣玖佰元即銀元參佰元折算壹日，扣案仿ＷＡＬＴＨＥＲ廠半自動手槍製成可發射
子彈具有殺傷力之改造手槍壹把（槍枝管制編號0000000000號，含其彈匣
貳個），及驗餘子彈參顆均沒收；應執行有期徒刑陸年陸月，罰金新臺幣玖萬元，罰
金如易服勞役，以新臺幣玖佰元即銀元參佰元折算壹日，扣案十字扳手貳支、十字起
子壹支、瑞士刀壹把、仿ＷＡＬＴＨＥＲ廠半自動手槍製成可發射子彈具有殺傷力之
改造手槍壹把（槍枝管制編號0000000000號，含其彈匣貳個），及驗餘子
彈參顆均沒收。
    事      實
一、己○○曾因違反麻醉藥品管理條例等案件，於民國八十五年間經本院就其未經許
    可無故持有刀械部分判處有期徒刑二月、非法吸用化學合成麻醉藥品部分判處有
    期徒刑三月，應執行有期徒刑四月確定，於八十五年十一月十三日執行完畢，又
    因違反麻醉藥品管理條例案件，於八十六年間為臺灣臺北地方法院判處有期徒刑
    四月確定，於八十九年十一月二十六日執行完畢，詎未知悛悔，猶意圖為自己不
    法所有，並基於概括犯意，先後於如附表所示之時間、地點，各以如附表所示之
    方式，連續竊取甲○○、丙○○、乙○○、丁○○及戊○○等所有如附表所示之
    財物；又另行起意，於九十年九月間某日，在臺北縣三重市○○街一七六號華城
    防身器材店，以新臺幣（下同）六千元代價，購得不具殺傷力之仿ＷＡＬＴＨＥ
    Ｒ廠半自動手槍製成之金屬玩具手槍一把（含彈匣二個）、子彈六顆後，未經許
    可，在臺北縣三重市○○街十一巷三十一號住處，以將槍管彈室前端加接土造金
    屬槍管之製造方式，將前開玩具手槍改製為可發射子彈具有殺傷力之改造手槍（
    其槍枝管制編號為0000000000號），又以填裝底火之製造方式，一併
    將前開玩具子彈六顆均改製為具有殺傷力之子彈，且於製造後在上開住處內繼續
    持有前開具殺傷力之槍、彈；迨至九十年十月三十日晚間十一時許，在上開住處
    前為警查獲，並扣得己○○所有且攜帶供行竊機車所用之十字扳手二支、十字起
    子一支、瑞士刀一把，及前開具殺傷力之改造手槍一把（含彈匣二個）、子彈六
    顆（其中子彈三顆嗣經鑑驗試射，已擊發耗損）。
二、案經臺北縣警察局三重分局報請臺灣板橋地方法院檢察署檢察官偵查起訴。
    理      由
一、訊之被告己○○固承認連續行竊如附表所示（惟附表編號五部分，雖亦坦承行竊
    ，但否認於行竊時曾攜帶使用何器具），及購入不具殺傷力之玩具手槍及子彈等
    情，然矢口否認有何未經許可改造槍、彈並持有之犯行，辯稱：伊於實施附表編
    號五所示竊盜行為時，乃以被竊之機車鑰匙孔上遺存之鑰匙啟動該機車行竊，又
    扣案改造槍、彈，係綽號「大龍」之友人取走伊之玩具槍、彈後，於伊不知情之
    情形下擅自無償代伊改造云云。經查：
    （一）被告關於行竊如附表編號一至四所示之自白，核與被害人甲○○、丙○○
          、乙○○及丁○○等於警詢及本案審理時指訴情節（見九十年度偵字第一
          九○三八號偵查卷第七頁、第八頁、第九頁及第十頁，本院九十一年一月
          三日審判筆錄）相符，且有被告遺留在被害人丙○○臺北縣三重市○○○
          路一七六巷一號一樓之指紋比對結果可參（見卷內內政部警政署刑事警察
          局九十年十月十七日（九０）刑紋字第二○○二九八號鑑驗書），應可信
          實；又附表編號五所示之竊盜事實，亦據被告於警詢及偵查中直承不諱（
          見九十年度偵字第一八五一二號偵查卷第五頁反面、第二十二頁、第四十
          八頁反面及九十年度偵字第一九○三八號偵查卷第二十三頁反面），與被
          害人戊○○指稱其機車於遭竊前，係上鎖之狀態等語（見九十年度偵字第
          一八五一二號偵查卷第七頁反面），要無不合，且有與其自白行竊手法相
          符之十字起子一支、十字扳手二支及瑞士刀一把等扣案及被害人戊○○領
          回車牌號碼ＬＨＴ－六九二號重型機車之臺北縣警察局贓物認領保管單存
          卷可資佐證，俱徵被告於警詢及偵查中供認攜帶、使用十字起子、十字扳
          手及瑞士刀等行竊如附表編號五所示，與事實相符，亦可信實，並見其於
          本院審理時否認攜帶器械行竊，辯稱係以被竊車輛上之鑰匙行竊云云，顯
          然失實，委無可採；復次，如附表編號一至四所示之犯罪行為，均發生於
          夜間九時許，編號五所示犯行之時間則為九十年十月十七日夜間十時許等
          情，咸據被告供明（見本院九十一年一月三日審判筆錄），公訴意旨認附
          表編號五所示犯行之時間，係九十年十月十八日上午八時許，與被告自白
          扞格，且被害人戊○○於警詢時係指稱於九十年十月十八日上午八時許要
          上班時發現機車遭竊（見九十年度偵字第一八五一二號偵查卷第七頁反面
          ），亦見其機車失竊之時間，應在上午八時許前，並徵被告自白於九十年
          十月十七日夜間十時許為之，合於經驗法則而可採信。
    （二）又被告未經許可，改造扣案槍彈之犯行，迭據被告於警詢及檢察官第一次
          訊問時坦承不諱（見九十年度偵字第一八五一二號偵查卷第三頁反面、第
          四頁、第二十二頁），而扣案槍、彈經內政部警政署刑事警察局以性能檢
          驗法及試射法鑑驗結果，認該槍枝（槍枝管制編號0000000000
          號，含其彈匣貳個）係仿ＷＡＬＴＨＥＲ廠半自動手槍製造之金屬玩具手
          槍，將槍管彈室前端加接土造金屬槍管而成之改造手槍，機械性能良好，
          可擊發適用子彈，認具殺傷力，送鑑改造子彈六顆，其中五顆均係由玩具
          金屬彈殼加裝直徑約四點九釐米金屬彈頭而成之改造子彈，經取樣兩顆試
          射，均可擊發，認均具殺傷力，另一子彈係由玩具金屬彈殼加裝直徑約四
          點六釐米金屬彈頭而成之改造子彈，經實際試射，可擊發，亦具殺傷力，
          有內政部警政署刑事警察局九十年十一月十三日刑鑑字第二○九四三八號
          鑑驗通知書附卷足稽，足徵前開自白與事實相符；被告嗣雖更異其詞，辯
          稱係由友人「大龍」取去扣案槍彈後，擅自代伊改造云云，惟衡諸經驗法
          則，案發時之供述較少權衡利害得失，較之事後翻異之詞可信，故除非可
          證明其更異之詞與事實更為相符，或其初供係虛偽者外，自不得任意捨初
          供不採（最高法院七十三年臺上字第三九九八號判決亦宣示相同意旨，可
          資參考），矧具殺傷力之槍、彈，屬治安機關嚴予查緝之違禁物，人盡皆
          知，且將無殺傷力之槍、彈改製成具有殺傷力之武器，猶需相當技能、工
          具及材料，方得為之，改造者除非獲有厚利，或與原槍、彈之持有者間有
          深情厚誼，否則斷無為他人改造槍、彈之理，被告既謂與綽號「大龍」之
          友人間僅互相認識，關係不是很好，並無特殊交情（見本院九十一年一月
          三日審判筆錄），又迄未提供「大龍」之人真實姓名、年籍等資料以供調
          查，是否果有其人，自非無疑，縱認其人存在，彼此間交情亦應止於泛泛
          ，準此，如被告確未改造槍、彈，而是由綽號「大龍」之人擅自代被告改
          造，被告豈會代「大龍」受過，於警訊及檢察官初訊時自承改造槍、彈諸
          行，而無隻字片語敘及「大龍」其人其事﹖又其既與「大龍」間僅為泛泛
          之交，該「大龍」又豈會不計勞費風險，分文不取，且擅自代被告改造槍
          、彈﹖是其所辯，無非避就卸責之詞，不足採信。
    綜上，本案事證明確，被告犯行均堪予認定，應依法論科。
二、按刑法第三百二十一條第一項第三款之攜帶兇器竊盜罪，係以行為人攜帶兇器竊
    盜為其加重條件，此所謂兇器，其種類並無限制，凡客觀上足對人之生命、身體
    、安全構成威脅，具有危險性之兇器均屬之，且祇須行竊時攜帶此種具有危險性
    之兇器為已足，並不以攜帶之初有行兇之意圖為必要（最高法院七十九年臺上字
    第五二五三號判例參照）；十字起子、十字扳手及瑞士刀等工具，乃以金屬材質
    製成，質地堅硬，持以行險，顯足以對人之身體、生命構成威脅，當屬客觀上具
    有危險性之兇器；被告己○○如附表編號一至四所為，均係犯刑法第三百二十一
    條第一項第一款於夜間侵入住宅竊盜罪，其攜帶十字起子、十字扳手及瑞士刀等
    所為如附表編號五所為，係犯刑法第三百二十一條第一項第三款之攜帶兇器竊盜
    罪。次按火炮、肩射武器、肩射武器、機關槍、衝鋒槍、卡柄槍、自動步槍、普
    通步槍、馬槍、手槍、鋼筆槍、瓦斯槍、麻醉槍、獵槍、空氣槍、魚槍、改造模
    型槍等以外之其他可發射金屬或子彈具有殺傷力之改造手槍，屬槍砲彈藥刀械管
    制條例條例第四條第一項第一款所稱槍枝，具有殺傷力之改造子彈，屬同條例第
    四條第一項第二款所稱彈藥，依同條例第五條規定，非經中央主管機關許可，不
    得製造、販賣、運輸、持有、寄藏或陳列；被告違反上開規定，未經許可，以改
    裝方式製造可發射子彈之改造手槍及具殺傷力之子彈，係犯同條例第十一條第一
    項之未經許可製造槍枝罪及同法第十二條第一項之未經許可製造子彈罪。被告先
    後多次竊盜犯行間，時間緊接，所犯竊盜基本事實相同，顯係基於概括犯意反覆
    實施，為連續犯，應依刑法第五十六條規定論以一情節較重之於夜間侵入住宅竊
    盜罪，並加重其刑。被告以一製造行為同時觸犯未經許可製造槍枝罪及未經許可
    製造子彈罪，為想像競合犯，應從一較重之未經許可製造槍枝罪處斷。被告製造
    槍、彈後繼續持有之低度行為，均應為製造之高度行為所吸收，不另論罪。末查
    被告曾因違反麻醉藥品管理條例等案件，於八十五年間經本院就其未經許可無故
    持有刀械部分判處有期徒刑二月、非法吸用化學合成麻醉藥品部分判處有期徒刑
    三月，應執行有期徒刑四月確定，於八十五年十一月十三日執行完畢，又因違反
    麻醉藥品管理條例案件，於八十六年間為臺灣臺北地方法院判處有期徒刑四月確
    定，於八十九年十一月二十六日執行完畢，有臺灣高等法院被告全國前案紀錄表
    及臺灣高等法院檢察署刑案紀錄簡覆表等在卷可憑，其於五年以內，再犯上開有
    期徒刑以上各罪，為累犯，均應依刑法第四十七條規定加重其刑；被告所犯竊盜
    罪既有連續犯及累犯兩種刑之加重事由，應遞予加重之。被告所犯竊盜罪及未經
    許可製造槍枝罪間，犯意各別，行為互殊，犯罪構成要件亦迥不相侔，應予分論
    併罰。爰審酌被告正值青壯之年，本可期其自食其力，奮發向上，不貪取非分之
    財，而私槍之製造、持有及流通等，危害人身安全及社會秩序至鉅，且為國法懸
    為厲禁，並經各類教育及傳媒宣導週知歷數十年，無從諉為不知，詎仍囿於貪念
    ，連續行竊，又未經許可，恣意改造玩具手槍及子彈，使具殺傷力，視他人財產
    權益及法律規範如無物，欠缺律己守法等觀念，甚為可訾，應予非難，兼衡其素
    行、所用手段、所生危害，及犯罪後態度等一切情狀，量處各罪如主文所示之刑
    ，且諭知罰金部分易服勞役之折算標準，並就宣告之有期徒刑定其應執行之刑，
    資為懲儆。被告行為後，槍砲彈藥刀械管制條例第十九條關於強制工作之規定，
    已於九十年十一月十四日公布修正刪除之，且於同年十一月十六日生效，自毋庸
    為於刑之執行完畢或赦免後，令入勞動場所，強制工作之諭知，附此敘明。
三、扣案十字扳手二支、十字起子一支、瑞士刀一把，為被告所有，且為被告行竊機
    車時攜帶、使用之兇器，已據被告於警訊中供明（見九十年度偵字第一八五一二
    號偵查卷第四頁反面），應依法第三十八條第一項第二款規定，悉數宣告沒收；
    仿ＷＡＬＴＨＥＲ廠半自動手槍改製而成可發射子彈具有殺傷力之改造手槍一把
    （槍枝管制編號0000000000號，含其彈匣貳個），及驗餘具殺傷力之
    子彈三顆，胥屬違禁物，不問為何人所有，均應依刑法第三十八條第一項第一款
    規定，併予宣告沒收；至經鑑驗試射之子彈三顆，已擊發耗損，無何效用可言，
    亦失違禁物性質，毋庸沒收，附此敘明。
據上論結，應依刑事訴訟法第二百九十九條第一項前段，槍砲彈藥刀械管制條例第十
一條第一項、第十二條第一項，刑法第三百二十一條第一項第一款、第三款，第十一
條前段、第五十六條、第四十七條、第四十二條第二項、第三十八條第一項第一款、
第二款、第五十一條第五款，罰金罰鍰提高標準條例第二條，現行法規所定貨幣單位
折算新臺幣條例第二條，判決如主文。
本案經檢察官高智美到庭執行職務。
中      華      民      國    九十一    年      一      月     十七     日
                                     臺灣板橋地方法院刑事第六庭
                                         法  官  蔡  新  毅
右正本證明與原本無異。
如不服本判決應於送達後十日內向本院提出上訴狀。
                                         書記官  謝 麗  秋
中      華      民      國    九十一    年      一      月     十七     日
※附  表※
┌──┬────────┬───────┬────┬─────┬─────
│編號│   犯罪時間     │  犯罪地點    │ 被害人 │行竊方法  │ 所得財物
├──┼────────┼───────┼────┼─────┼─────
│一  │ 九十年八月初某 │臺北縣三重市重│ 甲○○ │趁大門未上│ 現金一萬
│    │ 日夜間九時許   │新路四段二四四│        │鎖侵入住宅│ 餘元
                        │巷三六號一樓  │        │行竊      │
├──┼────────┼───────┼────┼─────┼─────
│二  │ 九十年八月二十 │臺北縣三重市中│ 丙○○ │同右      │ 電子琴一
│    │ 日夜間九時許   │正北路一七六巷│        │          │ 台、現金
│    │                │一號一樓      │        │          │ 一千元
├──┼────────┼───────┼────┼─────┼─────
│三  │ 九十年九月初某 │臺北縣蘆洲市民│ 乙○○ │趁公寓大門│ 舒跑飲料
│    │ 日夜間九時許   │族路四六二號樓│        │未鎖，侵入│ 一箱
│    │                │梯間          │        │其樓梯間內│
│    │                │              │        │行竊      │
├──┼────────┼───────┼────┼─────┼─────
│四  │ 九十年九月十四 │臺北縣新莊市復│ 丁○○ │趁大門未鎖│ 現金二千
│    │ 日夜間九時許   │興路三段五三號│        │侵入住宅行│ 元、印章
│    │                │              │        │竊        │ 三枚
├──┼────────┼───────┼────┼─────┼─────
│五  │ 九十年十月十七 │臺北縣三重市長│ 戊○○ │攜客觀上可│ 車牌號碼
│    │ 日夜間十時許   │壽街一一九號前│        │為兇器使用│ ＬＨＴ－
│    │                │              │        │之十字扳手│ 六九二號
│    │                │              │  │二支、十字│ 重型機車
│    │                │              │        │起子一支、│ 一輛
│    │                │              │        │瑞士刀一支│
│    │                │              │        │行竊      │
│    │                │              │        │          │
└──┴────────┴───────┴────┴─────┴─────
※附錄本案論罪科刑法條全文※
中華民國刑法第三百二十一條
犯竊盜罪而有左列情形之一者，處六月以上五年以下有期徒刑：
一  於夜間侵入住宅或有人居住之建築物、船艦，或隱匿其內而犯之者。
二  毀越門扇、牆垣或其他安全設備而犯之者。
三  攜帶兇器而犯之者。
四  結夥三人以上而犯之者。
五  乘火災、水災或其他災害之際而犯之者。
六  在車站或埠頭而犯之者。
前項之未遂罰之。
槍砲彈藥刀械管制條例第十一條
未經許可，製造、販賣或運輸第四條第一項第一款所稱其他可發射金屬或子彈具有殺
傷力之各式槍砲者，處五年以上有期徒刑，併科新臺幣一千萬元以下罰金。
未經許可，轉讓、出租或出借前項所列槍砲者，處三年以上十年以下有期徒刑，併科
新臺幣七百萬元以下罰金。意圖供自己或他人犯罪之用，而犯前二項之罪者，處無期
徒刑或七年以上有期徒刑，併科新臺幣一千萬元以下罰金。
未經許可，持有、寄藏或意圖販賣而陳列第一項所列槍砲者，處一年以上七年以下有
期徒刑，併科新臺幣七百萬元以下罰金。
第一項至第三項之未遂犯罰之。
